Inventaris van het archief der heerlijkheid Heerjansdam
Nationaal Archief, Den Haag
- Stukken betreffende de inkomsten der heerlijkheid., C
  - Rekeningen van de heerlijkheid Heerjansdam., II
    - Bijlagen, behoorend bij de rekeningen., 1750-1809; 117-176; 3 pakken
      - Bijlagen, behoorend bij de rekening over 1800, 167
      - Bijlagen, behoorend bij de rekening over 1801, 168
      - Bijlagen, behoorend bij de rekening over 1802, 169
      - Bijlagen, behoorend bij de rekening over 1803, 170
      - Bijlagen, behoorend bij de rekening over 1804, 171
      - Bijlagen, behoorend bij de rekening over 1805, 172
      - Bijlagen, behoorend bij de rekening over 1806, 173
      - Bijlagen, behoorend bij de rekening over 1807, 174
      - Bijlagen, behoorend bij de rekening over 1808, 175
      - Bijlagen, behoorend bij de rekening over 1809, 176
    - Rekeningen van den Rentmeester van Heerjansdam, afgehoord door of van wege den heer Heerjansdam., 1817-1865; 177-224; 48 quaterns
      - Rekening van Jan van Dijk over 1817. Ongeteekend exemplaar, afgehoord 1818 Maart, 177
      - Rekening van Jan van Dijk over 1817, afgehoord 1819 Mei 27, 178
      - Rekening van J. van 't Hoff over 1819, afgehoord 1820 Oktober 23, 179
      - Rekening van J. van 't Hoff over 1820, afgehoord 1821 December 23, 180
      - Rekening van J. van 't Hoff over 1821, afgehoord 1822 December 12, 181
      - Rekening van J. van 't Hoff over 1822, afgehoord 1824 Januari 11, 182
      - Rekening van J. van 't Hoff over 1823, afgehoord 1826 Maart 28, 183
      - Rekening van J. van 't Hoff over 1824. Ongeteekend exemplaar, afgehoord 1826 Augustus 1, 184
      - Rekening van J. van 't Hoff over 1825. Ongeteekend exemplaar, afgehoord 1826 Augustus 1, 185
      - Rekening van J.D. Schultz van Haegen over 1826, afgehoord 1827 Juni 28, 186
      - Rekening van J.D. Schultz van Haegen over 1827, afgehoord 1828 Mei 23, 187
      - Rekening van J.D. Schultz van Haegen over 1828. Ongeteekend exemplaar, afgehoord 1828 Juni 30, 188
      - Rekening van J. van 't Hoff over 1829, afgehoord 1830 December 20, 189
      - Rekening van J. van 't Hoff over 1830, afgehoord 1830, 190
      - Rekening van J. van 't Hoff over 1831. Ongeteekend exemplaar, afgehoord 1832 September, 191
      - Rekening van J. van 't Hoff over 1832, afgehoord 1834 December 31, 192
      - Rekening van J. van 't Hoff over 1833, afgehoord 1834 December 31, 193
      - Rekening van J. van 't Hoff over 1834, afgehoord 1835 Oktober, 194
      - Rekening van J. van 't Hoff over 1835, afgehoord 1836 December 31, 195
      - Rekening van J. van 't Hoff over 1836, afgehoord 1837 December 31, 196
      - Rekening van J. van 't Hoff over 1837, afgehoord 1838 December 31, 197
      - Rekening van J. van 't Hoff over 1838. Ongeteekend exemplaar, afgehoord 1838 Augustus, 198
      - Rekening van J.D. en J.H. Schultz van Haegen over 1839. Ongeteekend exemplaar, afgehoord 1840 Mei 26, 199
      - Rekening van J.D. en J.H. Schultz van Haegen over 1840, afgehoord 1841 Mei 25, 200
      - Rekening van J.D. en J.H Schultz van Haegen over 1841, afgehoord 1842 Mei 31, 201
      - Rekening van J.D. en J.H. Schultz van Haegen over 1842, afgehoord 1843 Augustus 5, 202
      - Rekening van J.D. en J.H. Schultz van Haegen over 1843, afgehoord 1844 Augustus 22, 203
      - Rekening van J.D. en J.H. Schultz van Haegen over 1844. Ongeteekend exemplaar, afgehoord 1845 Juli 10, 204
      - Rekening van J.D. en J.H. Schultz van Haegen over 1845. Ongeteekend exemplaar, afgehoord 1846 Augustus 1, 205
      - Rekening van J.D. en J.H. Schultz van Haegen over 1846, afgehoord 1847 Juni 25, 206
      - Rekening van J.D. en J.H.Schultz van Haegen over 1847 en gedeeltelijk 1848, afgehoord 1848 Juli 1, 207
      - Rekening van J.D. en J.H. Schultz van Haegen over 1848 en gedeeltelijk 1849. Ongeteekend exemplaar, afgehoord 1849 Juli 20, 208
      - Rekening van J.D. en J.H. Schultz van Haegen over 1849 en gedeeltelijk 1850. Ongeteekend exemplaar, afgehoord 1850 Juni 7, 209
      - Rekening van J.D. en J.H. Schultz van Haegen over 1849 en 1851, afgehoord 1851 Juni 19, 210
      - Rekening van J.H. Schultz van Haegen over 1851, afgehoord 1852 Juni 30, 211
      - Rekening van J.H. Schultz van Haegen over 1852 en gedeeltelijk 1853, afgehoord 1853 Juni 30, 212
      - Rekening van J.H. Schultz van Haegen over 1853 en gedeeltelijk 1854, afgehoord 1854 Juni 29, 213
      - Rekening van J.H. Schultz van Haegen over 1854 en gedeeltelijk 1855, afgehoord 1855 Juli 28, 214
      - Rekening van J.H. Schultz van Haegen over 1855 en gedeeltelijk 1856, afgehoord 1856 Juli 19, 215
      - Rekening van J.H. Schultz van Haegen over 1856 en gedeeltelijk 1857, afgehoord 1857 Juli 31, 216
      - Rekening van J.H. Schultz van Haegen over 1857 en gedeeltelijk 1858, afgehoord 1858 Augustus 10, 217
      - Rekening van J.H. Schultz van Haegen over 1858 en gedeeltelijk 1859, afgehoord 1959 Augustus 27, 218
      - Rekening van J.H. Schultz van Haegen over 1859 en gedeeltelijk 1860, afgehoord 1860 September 5, 219
      - Rekening van J.H. Schultz van Haegen over 1860 en gedeeltelijk 1861, afgehoord 1861 Augustus 30, 220
      - Rekening van J.H. Schultz van Haegen over 1861 en gedeeltelijk 1862, afgehoord 1862 September 8, 221
      - Rekening van J.H. Schultz van Haegen over 1862 en gedeeltelijk 1863, afgehoord 1863 September 21, 222
      - Rekening van J.H. Schultz van Haegen over 1863 en gedeeltelijk 1864. Ongeteekend exemplaar, afgehoord 1864 September 6, 223
      - Rekening van J.H. Schultz van Haegen over 1864 en gedeeltelijk 1865. Ongeteekend exemplaar, afgehoord 1865 October 16, 224
    - Bijlagen, behoorend bij de rekeningen., 1817-1865; 225-273; 2 pakken
      - Bijlagen, behoorend bij de rekening over 1817, 225
      - Bijlagen, behoorend bij de rekening over 1818, 226
      - Bijlagen, behoorend bij de rekening over 1819, 227
      - Bijlagen, behoorend bij de rekening over 1820, 228
      - Bijlagen, behoorend bij de rekening over 1821, 229
      - Bijlagen, behoorend bij de rekening over 1822, 230
      - Bijlagen, behoorend bij de rekening over 1823, 231
      - Bijlagen, behoorend bij de rekening over 1824, 232
      - Bijlagen, behoorend bij de rekening over 1825, 233
      - Bijlagen, behoorend bij de rekening over 1826, 234
      - Bijlagen, behoorend bij de rekening over 1827, 235
      - Bijlagen, behoorend bij de rekening over 1828, 236
      - Bijlagen, behoorend bij de rekening over 1829, 237
      - Bijlagen, behoorend bij de rekening over 1830, 238
      - Bijlagen, behoorend bij de rekening over 1831, 239
      - Bijlagen, behoorend bij de rekening over 1832, 240
      - Bijlagen, behoorend bij de rekening over 1833, 241
      - Bijlagen, behoorend bij de rekening over 1834, 242
      - Bijlagen, behoorend bij de rekening over 1835, 243
      - Bijlagen, behoorend bij de rekening over 1836, 244
      - Bijlagen, behoorend bij de rekening over 1837, 245
      - Bijlagen, behoorend bij de rekening over 1838, 246
      - Bijlagen, behoorend bij de rekening over 1839, 247
      - Bijlagen, behoorend bij de rekening over 1840, 248
      - Bijlagen, behoorend bij de rekening over 1841, 249
      - Bijlagen, behoorend bij de rekening over 1842, 250
      - Bijlagen, behoorend bij de rekening over 1842, 251
      - Bijlagen, behoorend bij de rekening over 1843, 252
      - Bijlagen, behoorend bij de rekening over 1844, 253
      - Bijlagen, behoorend bij de rekening over 1845, 254
      - Bijlagen, behoorend bij de rekening over 1846, 255
      - Bijlagen, behoorend bij de rekening over 1847 en gedeeltelijk 1848.1847-1848, 256
      - Bijlagen, behoorend bij de rekening over 1848 en gedeeltelijk 1849.1848-1849, 257
      - Bijlagen, behoorend bij de rekening over 1849 en gedeeltelijk 1850.1849-1850, 258
      - Bijlagen, behoorend bij de rekening over 1850 en gedeeltelijk 1851.1850-1851, 259
      - Bijlagen, behoorend bij de rekening over 1851 en gedeeltelijk 1852.1851-1852, 260
      - Bijlagen, behoorend bij de rekening over 1852 en gedeeltelijk 1853.1852-1853, 261
      - Bijlagen, behoorend bij de rekening over 1853 en gedeeltelijk 1854.1853-1854, 262
      - Bijlagen, behoorend bij de rekening over 1854 en gedeeltelijk 1855.1854-1855, 263
      - Bijlagen, behoorend bij de rekening over 1855 en gedeeltelijk 1856. 1855-1856, 264
      - Bijlagen, behoorend bij de rekening over 1856 en gedeeltelijk 1857. 1856-1857, 265
      - Bijlagen, behoorend bij de rekening over 1857 en gedeeltelijk 1858. 1857-1858, 266
      - Bijlagen, behoorend bij de rekening over 1858 en gedeeltelijk 1859. 1858-1859, 267
      - Bijlagen, behoorend bij de rekening over 1859 en gedeeltelijk 1860. 1859-1860, 268
      - Bijlagen, behoorend bij de rekening over 1860 en gedeeltelijk 1861. 1860-1861, 269
      - Bijlagen, behoorend bij de rekening over 1861 en gedeeltelijk 1862. 1861-1862, 270
      - Bijlagen, behoorend bij de rekening over 1862 en gedeeltelijk 1863. 1862-1863, 271
      - Bijlagen, behoorend bij de rekening over 1863 en gedeeltelijk 1864. 1863-1864, 272
      - Bijlagen, behoorend bij de rekening over 1864 en gedeeltelijk 1865. 1864-1865, 273
  - Stukken betreffende de amptenaren, aangesteld door den heer van Heerjansdam., III
    - Aanstelling door den heer van een schout voor Heerjansdam.(17e eeuwsche copie.), 1660; 274; 1 stuk
    - Aanstelling door den heer van een schoolmeester te Heerjansdam. (Minuten.), 1667-1744; 275; 2 stuks in een omslag
      Zie ook no. 25.
    - Overeenkomst tusschen den schout van Heerjansdam en zijn stiefzoon over de vervulling van het secretarisambt van Heerjansdam. (17e eewsche copie.), 1669; 276; 1 stuk
    - Continuatie door den heer van den secretaris van Heerjansdam. (Minuut.), 1679; 277; 1 stuk
    - Formulieren van den eed, afgelegd door schout en schepenen van Heerjansdam., 1743; 278; 2 exemplaren in een omslag
    - Overeenkomst tusschen den heer van Heerjansdam, en Jacob van 't Hoff betreffende het voordragen van den laaste voor het schout- en secretarisambt van het gemeente- en polderbestuur en het aanstellen als rentmeester van Heerjansdam., 1816; 279; 1 stuk
      Zie ook no. 32.
    - Aanstelling door den heer van Jacob de Haan tot lid van het college van het polderbstuur van Heerjansdam., 1839; 280; 1 stuk
      Dergelijke aanstellingen zijn nog vele te vinden in de bijlagen der brieven van den rentmeester aan den heer.
      Zie ook no. 28.
  - Stukken betreffende het leenhof van Heerjansdam., IV
    - Verlijbrief namens den heer van Heerjansdam van een stuk grond, gelegen in Heerjansdam, aan Jan Woutersz. (Zie Reg. no. 47.), 1545; 281; 1 charter
      47 1545 Juni 18.
      Cornelis Suys, raad ordinaris in den Hove van Holland, voogd van Pieter Aerntsz., ambachtsheer van Heer-Jansdam, beleent Jan Wouterssz. Vinck met twee morgen en twee hont land, gelegen in Heer-Jansdam.
      Opten XVIIIen Juny XVc vijfenveertich.
      Oorspr. (Inv. n°. 281.) Met zeer geschonden zegel van Cornelis Suys in roode was.
    - Verlijbrief door de vrouw van Heerjansdam aan haar zoon van de helft van het achstste deel van de buitenoorden, gelegen voor Heerjansdam., 1630; 282; 1 charter
    - Leenprotocol van Heerjansdam, loopend van 1667 tot 1697., 1667-1697; 283; 1 stuk
    - Opeenvolgende sommaties door den griffier van de leenen van Heerjansdam van Cornelis Cornelisz. om de leenen, die hij houdende is van den heer van Heerjansdam, te verheffen., 1676; 284; 1 stuk
  - De tienden van den heer van Heerjansdam., V
    - Opdracht van arbitrage aan Johan de Wit in een geschil tusschen den heer van Heerjansdam en den heer van Hendrik-Ido-Ambacht beteffende het recht op de tienden van de buitenoorden van Heerjansdam. (17e eeuwsche copie.), 1665; 285; 1 stuk
    - Verkoopconditien van de opbrengst van de tienden, in het jaar 1760 in de heerlijkheid Heerjansdam gewassen en gevallen.(18e eeuwsche copie.), 286; 1 stuk
  - 's Heeren recht van visscherij in Heerjansdam., VI
    - Algemeene stukken over de visscherij., A
      - Koopbrief van de visscherij in de Waal door meester Tyelman Heeren Jansz. van den graaf van Holland. (Origineel met een 17e en een 18e eeuwsche copie.) Zie Reg. no. 5., 1340; 287; 1 charter en 2 stukken
        5 1340 Juli 13.
        Willem, graaf van Henegouwen enz., verkoopt aan meester Tyelman Heren Jansz. do visscherij in het diepe van de Waal en in de platen langs de Waal tusschen den weg en den Nederwaertschen dijk.
        Gegeven tot Dordrecht op Synte Margrieten dach int jaere ons Heeren duysent dryehondert ende veertich.
        a. Oorspr. (Inv. n°. 287.) Het zegel van graaf Willem verloren.
        b. Copie uit de 17e eeuw. (Inv. n°. 287.)
        c. Copie uit de 18e eeuw. (Inv. n°. 287.)
        d. Copie van 1617 October 14. (Inv. n°. 307 letter X 10.)
        e. Copie uit de 18e eeuw. (Inv. n°. 307 letter X 10.)
      - Verleening van een lijftocht van 10 gr. VI. jaarlijks aan jonkvrouw Maria Jan Sturpijns dochter op de visscherij de Nachtmerrie en bij gebrek van dien op de ambachtsheerlijkheid Heerjansdam. Zie Reg. no. 26., 1510; 288; 1 charter
        Men onderscheide de visscherij de Nachtmerrie en het glijknamige gors. Voor het laaste zie men Inv. no. 310 vlg.
        26 1510 September 10.
        Janne van Halewijn, vrouwe van Wassenaer, generale-gouvernesse en administresse der landen, goederen en heerlijkheden van Johan van Wassenaer, burggraaf van Leyden, haar zoon, oorkondt, dat Pieter Huygen zoon met haar toestemming aan joncfrouwe Marie Jan Sturpijns dochter als douairie en lijftocht heeft geschonken de som van 10 ponden gr. Vl. 's jaars uit de visscherij de Nachtmerye en bij gebreke van dien uit de ambachtsheerlijkheid van Heeren-Jansdam.
        Opten thienden dach van Septembry int jaer ons Heeren duysent vijfhondert ende thien.
        Oorspr. (Inv. n°. 288.) Het zegel van Wassenaer verloren.
      - Resolutie van de Hooge Vierschaar van Zuid-Holland, waarbij straf wordt bedreigd tegen het inbreuk maken op het recht van visscherij te Heerjansdam., 1677; 289; 1 stuk
      - Huurcedullen en conditien van verhuring van de visscherij in Heerjansdam., 1717-1725; 290; 4 stukken in een omslag
      - Bewijzen van registratie ter secretarie van het Opper-departement der Jagt en Visserije in het Koningrijk Holland van de visscherij in Heerjansdam., 1809; 291; 2 stukken in een omslag
      - Inventaris van stukken, berustende bij de vrouwe van Rijsoort, betreffende de visscherij in de Waal., 1833; 292; 1 stuk
    - Processtukken over de visscherij., B
      - Gerechtelijke verklaring inzake de visscherij de Nachtmerrie. Met copie van 1597., 1510; 293; 1 charter en een stuk
        Zie Reg. no. 23.
        23 1510 Januari 7.
        Schout en heemraden van Heeren-Jansdam oorkonden, dat voor hen is getuigd, dat het gors langs de Waal bij Heeren-Jansdam nooit anders is genoemd geweest dan die Nachtemerye.
        Gedaen int jaer ons Heeren MCCCCC ende neghen den sevenden dach der maent January.
        a. Oorspr. (Inv. n°. 293.) 3 zegels verloren.
        b. Copie van 1597 Januari 19 op papier. (Inv. n°. 293.)
      - Verleenen van mandament in cas van complainte aan Pieter Huygensz, ambachtsheer van Heerjansdam, tegen de weduwe en erfgenamen van Joost Stoop door het Hof van Holland in zake de visscherij in Heerjansdam. Met copie uit de 19e eeuw., 1511; 294; 1 charter en 1 stuk
        Zie Reg. no. 27.
        27 1511 Maart 10.
        Het Hof van Holland verleent mandament in cas van complaincte ten verzoeke van Pieter Hugen zoen, ambachtsheer van Heerjansdam, tegen de weduwe en erfgenaam van Joost Stoop betreffende de visscherij van Heeren-Jansdam.
        Gegeven in den Hage opten thiensten dach in Mairte int jair ons Heeren duyst vijffhondert ende thiene nae den loop sHooffs van Holland.
        a. Oorspr. (Inv. n°. 294.) Het signet van het Hof van Holland verloren.
        b. Moderne copie. (Inv. n°. 294.)
      - Stukken van een proces, voor het Hof van Holland en daarna voor den Grooten Raad gevoerd tusschen den heer van Heerjansdam en Gerrit Monesz. inzake de visscherij in Heerjansdam. Met 18e eeuwsche copie en aangehechte stukken., 1572-1575; 295; 3 charters en 1 stuk
        Zie Reg. nos. 28, 29 en 30.
        28 1512 Februari 21.
        Het Hof van Holland geeft akte aan den procureur van Pieter Huygenz. van een verklaring van den procureur van Geeryt Monenz. betreffende de visscherij in Heerjansdam.
        Aldus gedaen in den Hage den XXIen dach van Februario A°. XVc elff.
        a. Oorspr. (Inv. n°. 295.)
        b. Moderne copie op papier. (Inv. n°. 295.)
        29 1514 September 23.
        Maximiliaen, gekozen Keizer enz., en Karel, aartshertog van Oistenrijcke enz., citeeren Gheeryt Moensz. voor den Grooten Raad van Mechelen om zich tot boete te hooren veroordeelen wegens fol appel van het vonnis in het proces tegen Pieter Hugez. van Dordrecht over de visscherij de Nachtmerry.
        Gegeven in onser stadt van Mechelen den XXIIIen dach in September int jaer ons Heeren duyst vijfhondert ende vierthiene.
        Oorspr. (Inv. n°. 295.) Met zeer geschonden zegel van den Grooten Raad in roode was.
        Aangehecht een dagvaarding in het Fransch op perkament: le XXIX jour de Septembre Ao. XVe. XIIII.
        30 1515 April 24.
        Kaerle, prince van Spaengnen enz., geeft op verzoek van Pieter Hugenz. van Dordrecht en van don ontvanger van den Grooten Raad te Mechelen last tot het arresteeren van Geryt Moensz., die onder verdenking staat voortvluchtig te zullen worden, en die niet genoeg goederen heeft om de boete en de kosten te betalen, waartoe hij tegenover de beide verzoekers veroordeeld is in een proces over de visscherij de Nachtmerry.
        Gegeven in onser stede van Mechelen den XXIIIIen dach van April int jaer ons Heeren duysent vijfhondert ende vijfthien naer Paeschen.
        Oorsp. (Inv. n°. 295.) Met zeer geschonden minderjarigheidszegel van Karel in roode was in zakje.
        Aangehecht een verklaring van den deurwaarder van den Grooten Raad van 1515 Augustus 8, dat Geryt Moensz. voldoende borgen heeft gesteld, zooals blijkt uit de ook aangehechte akte van borgstelling van 1515 Augustus 6.
      - Verklaring van Jop van Teylingen, betrekking hebbend op de visscherij in Heerjansdam. (Origineel.), 1547; 296; 1 stuk
        Zie Reg. no. 48.
        48 1547 Maart 14.
        Jop van Teylingen verklaart ten verzoeke van den heer Suys als voogd van de kinderen van wijlen Aert Pietersz., dat eenige lieden verklaringen hebben gegeven betreffende de visscherij (in Heerjansdam).
        Den XIIIIen Martii anno XVc XLVI stilo curie Hollandie.
        Oorspr. op papier. (Inv. n°. 296.)
      - Accoord, gesloten tusschen de heeren van Heinenoord en Heerjansdam inzake de visscherij in de Waal, met een verklaring van een landmeter. (Origineel.), 1547; 297; 2 stukken
        Zie Reg. nos. 49 en 50.
        49 (Vóór 1547 December 4.)
        Coenraet Oelens, gezworen landmeter van Delflant, geeft eene verklaring af over de limieten van de visscherij in Heerjansdam.
        Oorspr. op papier. (Inv. n°. 297.) Met signatuur van Coenraet Oelenz.
        De dateering volgt uit Reg. n°. 50.
        50 1547 December 4.
        Dierick van Assendelft, heer van Bezoyen en ambachtsheer van Heynninoort, en meester Cornelis Suys, raad ordinaris in Hollant, als oom en voogd van Pieter Aerntsz., ambachtsheer van Heerjansdam, komen overeen omtrent de limiete van de visscherij in Heerjansdam.
        Opten vierden Decembris XVc XLVII.
        Oorspr. op papier. (Inv. n°. 297.)
      - Authentieke verklaringen inzake de Nachtmerrie., 1593-1594; 298; 11 stukken in een omslag
      - Stukken van een appelprocedure voor het Hof van Holland tusschen den heer van Heerjansdam en de erven van Cornelis Pietersz. Visscher inzake de visscherij van Heerjansdam., 1599; 299; 2 charters met een aangehecht stuk
      - Stukken van een appelprocedure, voor den Hoogen Raad over de visscherij in Heerjansdam gevoerd door de pachters en den heer van Heerjansdam., 1599; 300; 1 charter met aangehcht stuk en 1 los stuk
      - Mandament penaal, gedaan aan het Hof van Holland door den heer van Heerjansdam tegen Cornelis Korsz. inzake de visscherij in de Waal, met dagvaarding., 1637; 301; 1 charter met aangehecht stuk
      - Stukken van een procedure van den heer van Heerjansdam tegen de eigenaars van de Lage Nes inzake de visscherij in de Waal., 1641; 302; 7 stukken in een omslag
      - Stukken, overgegeven aan het Hof van Holland vanwege Pieter Hieronimus van Ripperda, heer van Beursen en Heerjansdam, gedaagde en eischer in reconventie, tegen Mr. Arent Roelant de Carpentier, heer van Rijsoort, impetrant en verweerder in reconventie, inzake de visscherij in de Waal., 1701-1702; 303; 2 dossiers, het ene iets vollediger dan het andere
        Zie Reg. no. 33.
        33 1516 Augustus 5.
        Johan, heer tot Wassenaer, tot Catwijk, tot Voorschoten etc., burggraaf van Leyden, bevestigt ten behoeve van Floris van Tol Floris' zoon het hem toekomende recht van zwanendrift in Heerjansdam.
        Op den vijfsten dagh van Augusto int jaar ons Heeren duysent vijffhondertensestien.
        a. Notarieele copie van 1703 November 6. (Inv. n°. 303 letter K.)
        b. Copie uit de 18e eeuw. (Inv. n°. 303 letter. K.)
      - Stukken, overgegeven aan het Hof van Holland vanwege Mr. Arent Roelant de Carpentier, heer van Rijsoort, impetrant en verweerder in reconventie, tegen Pieter Hieronimus van Ripperda, heer van Heerjansdam, gedaagde en eischer in reconventie, inzake de visscherij in de Waal., 1701-1702; 304; 1 dossier
        Zie Reg. nos. 2, 3, 4, 8, 9, 14, 16, 17, 18, en 21.
        2 (13)36 Augustus 12.
        Willelmus, graaf van Hayhonia enz., geeft de bediening van de parochiekerk in Risoirde aan Pieter Clingen.
        Datum in Haerlem feria secunda ante assumptionem beatae Mariae anno CCC tricesimo sexto.
        Copie uit de 18e eeuw op papier. (Inv. n°. 304 letter E. 10.)
        Gedrukt: Nibbelink n°. 24.
        3 1337 October 20.
        Willem, graaf van Henegouwen, beleent Gerard Aelwijns soone met de visscherij in de Waal in Swindreght langs zijn ambacht.
        Gegeven te Sierixzee des Manendages na Sente Lucas dagh int jaer ons Heeren duysent driehondert sevenendertigh.
        Copie uit de 18e eeuw, op papier. (Inv. n°. 304 letter D.)
        Gedrukt: Nibbelink n°. 28.
        4 (13)39 Juli 23.
        Willem, graaf van Henegouwen, verleent Geryt Alewijns soon voor zijn ambacht Risoirde in Swindrecht een weekmarkt en twee jaarmarkten.
        Gegeven te Dordrecht des Vrydaechs van Sinte Jacobus dach int jaer 39.
        Copie uit de 18e eeuw op papier. (Inv. n°. 304 letter E 20.)
        Genoemd bij Nibbelink n°. 34.
        8 (13)40 Augustus 8.
        William, grave van Henegouwen, verkoopt aan Gerrit Alewijns soon den cijns van het zestiende deel van Swindrecht.
        Gegeven in onser tente voor Doirnick den Dinsendages voor Sinte Lauweris dagh int jaer veertigh.
        Copie uit de 18e eeuw op papier. (Inv. n°. 304 letter E 30.)
        9 (13)52 April 12.
        Hertog Willem van Beieren etc. verleent aan Gherard Alewijns soone het recht, dat alle ambachtslieden, die binnen zijn gerecht van Rijsoirde in Swindreght wonen, hun ambacht vrij zullen mogen uitoefenen.
        Gegeven en beseegelt in Middelburg des Donderdaeghs nae verloopen Paesschen int jaer 52.
        Copie uit de 18e eeuw op papier. (Inv. n°. 304 letter E 46.)
        14 1460 September 13.
        Philips, hertog van Bourgondië, beleent Floris van Rijswijck met het ambacht van Risoirde en de visscherij in de Waal langs het ambacht.
        Datum op den darthiende dagh van September anno veerthienhondert en sestigh.
        Copie uit de 18 eeuw op papier. (Inv. n°. 304 letter F 7.)
        16 1465 Augustus 9.